臺灣臺北地方法院交通事件裁定　　　　　　　　　　九十三年度交聲字第六八四號
　　異　議　人　甲○○
　　即受處分人
右列受處分人因違反道路交通管理處罰條例案件，對於臺北市交通事件裁決所九十三
年六月十日所為之處分（原處分案號：北市裁三字第裁二二─ＡＤ0000000號
）聲明異議，本院裁定如左：
    主      文
臺北市交通事件裁決所中華民國九十三年六月十日所為北市裁三字第裁二二─ＡＤ0
000000號裁決撤銷。
甲○○汽車駕駛人，爭道行駛機器腳踏車，不在規定車道行駛，處新罰鍰臺幣陸佰元，並
記違規點數壹點。
    理      由
一、按「禁行機車」標字，用以告示本車道禁止機器腳踏車通行，道路經交通標誌標
    線號誌設置規則第一百七十八條定有明文。又按汽車駕駛人，爭道行駛機器腳踏
    車，不在規定車道行駛，處新臺幣（下同）六百元以上一千八百元以下罰鍰，道
    路交通管理處罰條例第四十五條第一項第十三款規定甚明；又汽（機）車駕駛人
    有第四十五條之情形，除依原條款處罰鍰外，各記違規點數一點，道路交通管理
    處罰條例第六十三條第一項第一款亦定有明文。
二、本件異議人即受處分人甲○○於民國九十三年四月十二日七時五十六分許，騎乘
    車牌號碼ＢＩＬ─四六三號重型機車，在四線道之臺北市○○路○段路段由南往
    北行駛，途經台北市○○路與吉利街口附近時行駛在有標示「禁行機車」標字之
    內側第三車道，經警拍照存證後，以受處分人違反道路交通管理處罰條例第四十
    五條第十三款（舉發通知單贅引第一項）之規定，開立北市警交大字第ＡＤ00
    00000號舉發通知單，並指定應於九十三年五月二十三日前往原處分機關臺
    北市交通事件裁決所聽候裁決，經受處分人於九十三年五月七日依限具狀陳述，
    原處分機關仍認受處分人確有前開交通違規行為，乃依據道路交通管理處罰條例
    第四十五條第十三款（裁決書贅引第一項）之規定，裁處新臺幣六百元之罰鍰。
三、受處分人對於其確有於前揭時地騎乘車牌號碼ＢＩＬ─四六三號重型機車行經前
    開地點之事實，並未爭執，惟否認有何交通違規行為，並辯稱：承德路第三車道
    之「禁行機車」標示不明確，有些路段有標，有些則無，伊騎乘機車所處之車道
    並無「禁行機車」之標線，且舉發員警不法偷拍，應撤銷罰單云云。惟查，經核
    閱卷附之採證照片，受處分人於右揭時間騎乘車牌號碼ＢＩＬ─四六三號重型機
    車所在之第三車道地面確有明顯之「禁行機車」標字，並無標示不清之情事，況
    受處分人違規之地點係在台北市○○路與吉利街口之公開場所，其騎乘機車行經
    前開地點自係公開之活動，且因受處分人未依規定車道行駛，員警始就其交通違
    規行為予以拍照存證，自依法執行公務之行為，尚難謂有何妨害秘密之不法情事
    ，是受處分人所辯前開情詞，顯係卸責之詞，不足採信。
四、綜上，受處分人確有騎乘前開車號重型機車在前揭時地不依規定車道行駛之違規
    行為，從而原處分機關依前揭道路交通管理處罰條例第四十五條第十三款及道路
    交通管理事件統一裁罰基準表規定，從輕裁處受處分人六百元罰鍰，固非無見。
    然查，汽車駕駛人駕駛汽車違反道路交通管理處罰條例第四十五條第十三款規定
    者，除應依該條所規定之罰鍰處罰外，並予記違規點數一點，道路交通管理處罰
    條例第六十三條第一項第一款定有明文，已如前述，原處分機關漏未記違規點數
    一點，即有適用法規顯然錯誤之違法，本件聲明異議雖無理由，惟原處分既有前
    揭違法不當之處，即無法維持而應由本院予以撤銷，並另以道路交通管理處罰條
    例第四十五條第十三款、第六十三條第一項第一款及違反道路交通管理事件統一
    裁罰基準表規定，裁處如主文第二項所示之處分，以資適法。
據上論斷，應依道路交通案件處理辦法第十九條、第二十條，裁定如主文。
中　　　華　　　民　　　國　　九十三　　年　　　七　　　月　　 三十 　　日
                                      臺灣臺北地方法院交通法庭
                                          法  官  林欣蓉
右正本證明與原本無異。
如不服本裁定，應於裁定送達後五日內，向本院提出抗告狀。
                                          書記官  劉英芬
中　　　華　　　民　　　國　　九十三　　年　　　七　　　月　　 三十 　　日
